臺灣臺中地方法院刑事裁定
110年度聲字第4252號
聲  請  人  臺灣臺中地方檢察署檢察官
受  刑  人  葉啟昌



上列聲請人因受刑人數罪併罰有二裁判以上，聲請定其應執行之
刑（110年度執聲字第2861號），本院裁定如下：
    主    文
葉啟昌所犯如附表所示之罪，所處如附表所示之刑，應執行有期
徒刑壹年柒月。
    理    由
一、聲請意旨略以：上開受刑人犯數罪，先後經判決確定如附表
    ，應依刑法第53條、第51條第5款，定應執行之刑，爰依刑
    事訴訟法第477條第1項規定聲請裁定等語。
二、按裁判確定前犯數罪者，併合處罰之；又數罪併罰有二裁判
    以上者，依刑法第51條之規定，定其應執行之刑，同法第50
    條第1項、第53條分別定有明文。再數罪併罰，分別宣告其
    罪之刑，如宣告多數有期徒刑者，於各刑中之最長期以上，
    各刑合併之刑期以下，定其刑期。但不得逾30年，刑法第51
    條第5款亦定有明文。再按有二裁判以上，經定其執行刑後
    ，又與其他裁判併合而更定其執行刑者，前定之執行刑當然
    失效，仍應以原來宣告之數個刑罰計算，而不以當時該數罪
    所定應執行刑為計算之基準（最高法院57年度台抗字第198
    號裁定參照）；而上開更定之應執行刑，不應比前定之應執
    行刑加計其他裁判所處刑期後為重，否則即與法律秩序理念
    及法律目的之內部界限有違，難認適法（最高法院93年度台
    非字第192號裁定意旨參照）。
三、經查，本件受刑人葉啟昌因犯如附表所示之毒品危害防制條
    例等罪，經本院先後判處如附表所示之刑，均經分別確定在
    案，有各該案件判決書及臺灣高等法院被告前案紀錄表在卷
    可稽。而受刑人所犯如附表編號3所示之罪，為不得易科罰
    金之罪，如附表編號1至2及編號4至6所示之罪，則為得易科
    罰金之罪，屬於刑法第50條第1項但書第1款所列併合處罰之
    例外情形，惟受刑人已就如附表編號1至6所示之罪請求檢察
    官聲請合併定應執行刑一節，有刑法第50條第1項但書案件
    是否請求定應執行刑調查表附卷可稽，合於刑法第50條第2
    項之規定，是本件受刑人顯已自行衡量後，選擇合併定應執
    行刑，而失其原得易刑處分之利益，換取因併合處罰可能享
    有限制加重刑罰之恤刑利益。茲檢察官聲請定其應執行之刑
    ，本院審核認聲請為正當，爰審酌受刑人所犯如附表所示各
    罪之犯罪態樣、時間間隔、侵犯法益，並考量各該罪合併後
    之不法內涵、罪責原則及合併刑罰所生之效果，自由裁量權
    之內部性界限等情及受刑人書面陳述之意見為整體評價，定
    其應執行之刑。
四、依刑事訴訟法第477條第1項，刑法第53條、第50條第2項、
    第51條第5款，裁定如主文。　　
中　　華　　民　　國　　110 　年　　12　　月　　14　日
                  刑事第十五庭  法  官  張雅涵
以上正本證明與原本無異。
如不服本裁定，應於收受送達後5日內向本院提出抗告狀。（應
附繕本）
                                書記官  曾惠雅
中　　華　　民　　國　　110 　年　　12　　月　  14　日







附表：
編            號  1 2 3 罪            名  毒品危害防制條例 毒品危害防制條例 毒品危害防制條例 宣     告     刑  有期徒刑2月 有期徒刑3月 有期徒刑7月 犯　 罪　日　期  108年10月29日 109年3月30日 109年3月7日 偵查（自訴）機關年度案號  臺中地檢109年度毒偵字第95號 臺中地檢109年度毒偵字第1976號 臺中地檢109年度毒偵字第699號 最後事實審 法        院 臺中地院 臺中地院 臺中地院  案        號 109年度豐簡字第130號 109年度豐簡字第526號 109年度訴字第1522號  判 決  日 期 109年3月2日 109年8月11日 109年8月31日 確定判決 法        院 臺中地院 臺中地院 臺中地院  案        號 109年度豐簡字第130號 109年度豐簡字第526號 109年度訴字第1522號  判決確定日期 109年4月7日 109年9月21日 109年10月13日 是否為得易科罰金、社勞案件  是 是 否 備           註  臺中地檢109年度執字第5277號(臺中地檢109年度執再字第1073號) 臺中地檢109年度執字第14469號 臺中地檢109年度執字第16277號   編號1至2經本院以109年度聲字第4182號裁定定應執行有期徒刑4月(臺中地檢110年度執更字第19號)   










編            號  4 5 6 罪            名  毒品危害防制條例 妨害自由 妨害自由 宣     告     刑  有期徒刑3月 有期徒刑5月 有期徒刑4月 犯　 罪　日　期  109年3月8日 106年12月下旬某不詳時日 107年1月7日 偵查（自訴）機關年度案號  臺中地檢109年度毒偵字第699號 臺中地檢107年度偵字第9553、16346號 臺中地檢107年度偵字第9553、16346號 最後事實審 法        院 臺中地院 臺中地院 臺中地院  案        號 109年度訴字第1522號 108年度原訴字第20號 108年度原訴字第20號  判 決  日 期 109年8月31日 109年7月22日 109年7月22日 確定判決 法        院 臺中地院 臺中地院 臺中地院  案        號 109年度訴字第1522號 108年度原訴字第20號 108年度原訴字第20號  判決確定日期 109年10月13日 110年5月4日(撤回上訴) 110年5月4日(撤回上訴) 是否為得易科罰金、社勞案件  是 是 是 備           註  臺中地檢109年度執字第16278號 臺中地檢110年度執字第11234號     (編號5至6應執行有期徒刑7月)